【裁判字號】    94,交聲,1328
【裁判日期】    950127
【裁判案由】    違反道路交通管理處罰條例聲明異議
【裁判全文】
臺灣臺北地方法院交通事件裁定        94年度交聲字第1328號
    原處分機關  臺北市交通事件裁決所
    異議人即
    受處分人  中棉倉儲股份有限公司
    代 表 人  甲○○
    代 理 人  乙○○
上列受處分人因違反道路交通管理處罰條例案件，對於臺北市交
通事件裁決所於中華民國九十四年十二月十四日所為之處分（原
處分案號：北市裁二字第裁二二－Ａ00000000號），聲
明異議，本院裁定如下：
    主  文
異議駁回。
    理  由
一、按汽車駕駛人，行經有燈光號誌管制之交岔路口闖紅燈者，
    處新臺幣一千八百元以上五千四百元以下罰鍰；汽車駕駛人
    有道路交通管理處罰條例第五十三條情形者，除依原條款處
    罰鍰外，並予記點三點，道路交通管理處罰條例第五十三條
    、第六十三條第一項第三款分別定有明文。次按汽車駕駛人
    之違規行為經以科學儀器取得違規證據資料，當場不能或不
    宜攔截掣單舉發者，得對汽車所有人逕行舉發之；逕行舉發
    違反道路交通管理事件，經汽車所有人依通知單之應到案日
    期前到案，並告知違規駕駛人姓名、身分證統一編號及住址
    者，處罰機關應即另行通知違規駕駛人到案依法處理；逾應
    到案日期或雖於期限內申訴，惟未告知實際駕駛人，處罰機
    關應依道路交通管理處罰條例第八十五條第三項規定處罰該
    汽車所有人，道路交通管理處罰條例第七之二條及違反道路
    交通管理事件統一裁罰基準及處理細則第二十四條分別定有
    明文。本件舉發違反道路交通管理事件通知單屬於依據照片
    採證逕行舉發之性質，未載明駕駛人姓名，經代理人乙○○
    於本院調查時，表示當時車輛係由其所駕駛無誤（本院九十
    五年一月十七日訊問筆錄參照），惟駕駛人即該公司之代理
    人乙○○依通知在應到案日期前到案，但未告知駕駛人姓名
    、身分證統一編號及住址，致處罰機關無法另行通知違規駕
    駛人到案依法處理，揆諸前開說明，處罰機關應處罰該汽車
    所有人中棉倉儲股份有限公司，先予敘明。
二、本件異議人即受處分人（下稱受處分人）所有車牌號碼ＤＧ
    —五六九九號自用小客車，於民國九十四年十月三日晚上二
    十時三十六分許，經乙○○駕駛在臺北市○○路路段由南往
    北行駛，行經與昌吉街交叉路口時，明知該處有燈光號誌管
    制，且承德路當時行車方向之管制號誌為禁止車輛通行之紅
    燈號誌，竟不遵守該燈光號誌之管制而仍闖越紅燈行駛，經
    自動偵測照相機攝得違規行為影像後，由台北市警察局大同
    分局交通分隊員警郭文郁採證後，對車輛所有人即受處分人
    逕行製單舉發，受處分人於應到案日期前申訴，原處分機關
    函請舉發機關調查結果，仍認受處分人有上開闖越紅燈之違
    規行為，乃依道路交通管理處罰條例第五十三條（臺北市交
    通事件裁決所舉發違反道路交通管理事件裁決書上贅載第一
    項）、違反道路交通管理事件統一裁罰標準表規定，裁處受
    處分人罰鍰二千七百元。
三、受處分人之代理人乙○○於本院調查時固不否認駕駛上揭自
    用小客車於前開時、地行駛於該路段並有紅燈逾越停止線之
    事實，惟矢口否認有上開闖越紅燈行為，辯稱：「如卷內那
    三張的彩色照片所示，第一張照片上面有１Ｙ的顯示，表示
    當時是注意第一車道的車輛（車號ＣＨ－五一六０），第二
    張照片的顯示還是１Ｙ，我的車子在第二車道，是順便被照
    到的，電腦所感應到的車速是第一車道的車輛（ＣＨ－五一
    六０），不是我的車，第三張照片的顯示是２Ｙ，這張才是
    照到我，但是當時我已經緊急煞車停在斑馬線上，我是一看
    到紅燈的時候緊急煞車，最後停在斑馬線上」及「電腦感應
    是還沒有到停止線感應到的，而照片是照到我到停止線，從
    感應到停止線到停止還有０點幾秒的時間。」云云。經查：
    受處分人所有之前開車輛於前揭時、地，闖越紅燈之事實，
    業據證人即舉發員警郭文郁於本院九十五年一月十七日調查
    時，以具結擔保其供述之真實性，證稱：「第一張照的確實
    是第一車道的車子沒有錯，第二張也是第一車道的車輛，第
    三張就是第二車道的車子，也就是受處分人的車子，通常我
    們都是附兩張照片，我會附三張照片的原因就是要證明受處
    分人的車子仍然在進行中，由第三張照片可以看出他以每小
    時二八公里的速度進行，不是煞車，第三張的照片可以看出
    機器是感應到第二車道車輛（即受處分人的車），如果異議
    人已經煞車停止，因為感應線圈是三角形的幅度，機器可以
    感應到停止，第三張照片有時速二十八公里的顯示，表示車
    子還在動。」及「通常走到路口速度要慢，從看到黃燈到紅
    燈，還有一段時間，如果異議人車速有慢下來，不可能超過
    停止線，還以時速二十八公里的速度前進。感應的線圈除了
    埋在地上的線圈，還有照相機本身的輻射範圍，兩個互相配
    合，最後出現在採證機器上。」（本院當日筆錄參照）。按
    證人郭文郁乃為原處分機關所認定受處分人有前開違規行為
    之原證人，其到庭並在本院法官面前以言詞供述受處分人有
    前開違規事實，本院由其上開供述已得有受處分人確有上開
    違規行為之心證，且於本件卷存證據資料內並無任何積極證
    據足以證明證人上開供述係屬虛偽，亦無有足以令人顯信證
    人郭文郁其供述為不可採之品性證據或前科證據存在，本院
    自不得僅以證人郭文郁為本件開單告發受處分人之員警而全
    盤抹煞其所具有之原證人資格，受處分人之代理人雖以前詞
    置辯，惟對於前開證人之供述並無法舉出或請求本院調查任
    何對其有利之證據資料，以使本院對證人所供述受處分人違
    規之事實產生任何合理之懷疑，且交通警察掣單舉發違反道
    路交通管理處罰條例所列之違規事實，本質上為行政處分，
    係公務員基於職務上之權力，依法就特定之具體事件所為之
    具公法上效果之單方面行政行為，基於公務員為公法上行為
    具有公信力之原則，該行政行為當可被推定為真正，其據以
    依法處分之事實認定亦為正確無誤。又核閱前開採證照片三
    幀，第二幀照片中ＤＧ—五六九九號車已跨越停止線，第三
    幀照片中ＤＧ—五六九九號車已進入交岔路口並佔用行人穿
    越道線，雖此時該車後方之第三煞車燈亮起，然時速仍有每
    小時二十八公里，顯見仍在行進中。受處分人所有車輛既於
    有燈光號誌管制之交岔路口紅燈亮起時未停於禁制標線之停
    止線後方，猶繼續向前行駛跨越停止線，依上開說明，業屬
    闖紅燈之行為，從而，受處分人前開所辯，尚難採信。本件
    事證已臻明確，受處分人之上揭違規行為堪以認定。
四、綜上所述，受處分人所有車輛確有經人駕駛行經有燈光號誌
    管制之交岔路口闖紅燈之違規行為，從而原處分機關依前揭
    道路交通管理處罰條例第五十三條、違反道路交通管理事件
    統一裁罰基準及處理細則第四十四條第一項及前揭標準表之
    規定，裁處受處分人罰鍰二千七百元，經核並無違誤，本件
    受處分人之異議為無理由，自應將其異議駁回。
五、另原處分機關移送書上意見欄內雖記載「‧‧‧惟本所裁決
    書漏植同條例第六十三條第一項規定，記違規點數四點。」
    等語，然受處分人為一法人，僅為前開車輛所有人，並非本
    件實際汽車駕駛人，自無依道路交通管理處罰條例第六十三
    條第一項第三款之規定記違規點數可言；惟原處分機關作成
    本件裁決書時，實際上僅裁處受處分人二千七百元罰鍰，並
    未如移送書所載有依同條例第六十三條第一項第三款規定記
    受處分人違規點數三點，是本院自無庸諭知撤銷原處分，附
    此敘明。
六、據上論斷，應依道路交通案件處理辦法第十九條，裁定如主
    文。
中    華    民    國    95    年     1    月    27    日
                  刑事第九庭法  官  葉珊谷
以上正本證明與原本無異。
如不服本裁定，應於送達後5日內，向本院提出抗告狀。
                            書記官  顏淑華
中    華    民    國    95    年     1    月    27    日


司法院資訊處製作；財團法人民間司法改革基金會備份。
